【裁判字號】    90,易,3045
【裁判日期】    901005
【裁判案由】    賭博
【裁判全文】
臺灣板橋地方法院刑事判決                          九十年度易字第三四五號
    公  訴  人  臺灣板橋地方法院檢察署檢察官
    被      告  甲○○
右列被告因賭博案件，經檢察官聲請簡易判決處刑（九十年度偵字第九六四一號），
本院認不得逕以簡易判決處刑，改依通常程序審判，判決如左：
    主  文
甲○○共同連續意圖營利，聚眾賭博，處有期徒刑陸月，如易科罰金，以佰元折算
壹日；如附表所示之物均沒收。
    事  實
一、甲○○曾於民國（下同）六十八年間，因賭博案件，經臺灣臺北地方法院判處有
    期徒刑三月確定，於同年四月三十日以易科罰金執行完畢（不構成累犯），猶不
    知警惕，復與一真實姓名年籍不詳之成年男子共同意圖營利，並基於聚眾賭博、
    提供賭博場所、在公眾得出入場所賭博財物之概括犯意聯絡，自九十年一月間起
    至同年五月八日止，提供其位於臺北縣板橋市○○街八六之四號二樓之住處充作
    公眾得出入場所，設置俗稱「六合彩」賭博簽單，負責經營「六合彩」賭博，而
    連續多次聚集不特定多數人賭博財物。其賭博方法分為「二星」、「三星」二種
    ，均用以核對香港地區每星期二、四期開獎之「六合彩」中彩之六組號碼，無論
    「二星」、「三星」皆設０一至四七之二位數號碼四十七組，其中「二星」係每
    支簽選二組二位數號碼，須同時押中香港六合彩六組獎號之其中二組者，始為中
    獎，「三星」係每支簽選三組二位數號碼，須同時押中香港六合彩獎號之三組者
    ，始為中獎，凡賭客簽中「二星」者，可獲得彩金新臺幣（下同）五千二百元，
    簽中「三星」者，則可獲得彩金五萬元，若未簽中，賭資悉歸上開年籍不詳成年
    男子所有，並由中獎機率之優勢結果，從中牟取利潤，甲○○每期則自其中分得
    三千元營利。嗣於九十年五月二十九日十八時許，甲○○為警在其上開住處內當
    場查獲，並扣得其所有供其經營上開「六合彩」賭博所用之傳真機一台、計算機
    一台、電話錄音機一台（含錄音帶）、六合彩手冊壹本、帳冊一本、六合彩簽單
    七十六張。
二、案經臺北縣警察局移送臺灣板橋地方法院檢察署檢察官聲請簡易判決處刑，本院
    認不得逕以簡易判決處刑，改依通常程序審理。
    理  由
一、右揭事實，業據被告甲○○於警訊時、偵查中及本院審理時坦承不諱，並有搜索
    扣押證明筆錄一份附卷可稽，且有扣案之傳真機一台、計算機一台、六合彩手冊
    壹本、帳冊一本、六合彩簽單七十六張可資佐證（另警方查扣之電話錄音機一台
    〈含錄音帶〉並未入臺灣板橋地方法院檢察署贓物庫），堪認被告自白確與事實
    相符，本件事證已臻明確，被告犯行洵堪認定。
二、核被告所為，係犯刑法第二百六十八條前段之意圖營利供給賭博場所罪、同條後
    段之意圖營利聚眾賭博罪、同法第二百六十六條第一項前段之在公眾得出入之場
    所賭博財物罪；其與其上開年籍不詳之成年男子間，具有犯意聯絡與行為分擔，
    均為共同正犯；其先後多次意圖營利供給賭博場所、意圖營利聚眾賭博、在公眾
    得出入之場所賭博財物犯行，均係時間緊接，犯罪構成要件相同，所犯罪名又屬
    同一，顯係基於概括犯意而為，均為連續犯，應分別論以一罪並加重其刑；又其
    於每期開前之意圖營利供給賭博場所、意圖營利聚眾賭博、在公眾得出入之場
    所賭博財物犯行，均係基於一個賭博犯意之決定，以達成同一犯罪之各個舉動，
    乃一行為而觸犯上開三罪名，屬想像競合犯，應從情節較重之意圖營利聚眾賭博
    罪處斷；至其於每期香港六合彩開前之多次接續行為，均係當次意圖營利供給
    賭博場所、意圖營利聚眾賭博、在公眾得出入之場所賭博財物犯行之一部行為，
    附此敘明。末查公訴人雖認被告所為在公眾得出入場所賭博財物之犯行部分，係
    涉犯刑法第二百六十七條之常業賭博罪嫌云云，惟被告經營「六合彩」賭博每期
    僅分得三千元一節，業據其供明在卷，該金額既非龐大，是否得恃以維生，已非
    無疑，且被告當時係以駕駛營業小客車為業一節，除據其供明在卷外，復經本院
    當庭勘驗其國民身分證正本之職業欄記載內容查證無訛，此益徵被告並無賴上開
    賭博犯行維生之常業賭博情事，公訴意旨逕認被告此部分所為涉犯常業賭博罪嫌
    云云，容有誤會，惟其在公眾得出入場所賭博財物之基本社會事實仍屬同一，爰
    在原起訴範圍內，變更其起訴法條。爰審酌被告為貪圖暴利，竟不思循正當途徑
    賺獲取酬勞，而利用自宅經營六合彩賭博，供不特定賭客簽賭財物，從中獲取不
    法利益，助長社會僥倖心理，並參酌其素行狀況（如事實欄所載之前科情形，有
    臺灣高等法院刑案紀錄簡覆表一份附卷足憑）、犯罪手段及犯罪後坦承犯行態度
    尚佳等一切情狀，量處如主文所示之刑，並諭知易科罰金之折算標準，以示懲儆
    。
三、扣案之傳真機一台、計算機一台、六合彩手冊壹本、帳冊一本、六合彩簽單七十
    六張及如事實欄所載由警方查扣之電話錄音機一台（含錄音帶），均係被告所有
    供其經營上開六合彩賭博所用之物，業據其供明在卷，爰均依刑法第三十八條第
    一項第二款規定宣告沒收。
據上論斷，應依刑事訴訟法第四百五十二條、第二百九十九條第一項前段、第三百條
，刑法第二十八條、刑法第五十六條、第二百六十六條第一項前段、第二百六十八條
、第五十五條、第四十一條第一項前段、第三十八條第一項第二款，罰金罰鍰提高標
準條例第一條前段、第二條，判決如主文。
本案經檢察官朱帥俊到庭執行職務
中      華      民      國       九十       年     十     月     五     日
                                        臺灣板橋地方法院刑事第二庭
                                            法  官  王  屏  夏
右正本證明與原本無異。
如不服本判決，應於判決送達後十日內，向本院提出上訴狀。
                                            書記官  楊  璧  華
中      華      民      國       九十       年     十     月     五     日
附錄本案論罪科刑法條全文：
刑法第二百六十六條：
在公共場所或公眾得出入之場所賭博財物者，處一千元以下罰金，但以供人暫時娛樂
之物為賭博者，不在此限。（罰金數額已依罰金罰鍰提高標準條例提高為十倍）
當場賭博之器具與在賭檯或兌換籌碼處之財物，不問屬於犯人與否，沒收之。
刑法第二百六十八條：
意圖營利，供給賭博場所或聚眾賭博者，處三年以下有期徒刑，得併科三千元以下罰
金。
附表：
 １ 扣案之傳真機一台
 ２ 扣案之計算機一台
 ３ 扣案之六合彩手冊一本
 ４ 扣案之帳冊一本
 ５ 扣案之六合彩簽單七十六張
 ６ 如事實欄所載由警方查扣之電話錄音機壹台（含錄音帶）─尚未入臺灣板橋地方
    法院檢察署贓物庫
───────以下空白──────────────────────────


司法院資訊處製作；財團法人民間司法改革基金會備份。
